【裁判字號】    89,交易,19
【裁判日期】    890523
【裁判案由】    過失傷害
【裁判全文】
臺灣苗栗地方法院刑事判決                          八十九年度交易字第一九號
    公  訴  人  臺灣苗栗地方法院檢察署檢察官
    被      告  甲○○
右列被告因過失傷害案件，經檢察官提起公訴（八十八年度偵字第四００一號、第四
六五五號），本院判決如左：
    主  文
甲○○從事業務之人，因業務上之過失傷害人，處拘役伍拾日，如易科罰金，以參佰
元折算壹日。
    事  實
一、甲○○係受僱於陳條魁（另案由臺灣臺南地方法院檢察署偵辦中），以駕駛營業
    用大貨車載運砂石為業，為從事業務之人，理應於行車前注意其所駕駛已註銷車
    牌號碼（原車牌號碼為ＧＳ─四七０號）之營業用大貨車煞車狀況是否維持正常
    功能，以確保行車安全，其能注意竟疏未注意檢查。於民國八十八年六月二十三
    日上午九時十分許，駕駛前開營業用大貨車，沿苗栗縣卓蘭鎮○○里○○○○○
    道路由東向西方向行駛，行至該路段鎮昌砂石場前五百公尺處，欲減速停車等待
    會車時，因煞車失靈，致無法停車而追撞前方由乙○○所駕駛，上附載乘客丙○○○，正停於路邊等待會車之車牌號碼為ＴＨ─七七六號營業用大貨車正後方，
    致乙○○所駕駛之車輛再追撞前方之聯結車（該車因無損害，已自行離去），使
    乙○○受有胸部挫傷、左大腿挫擦傷之傷害；丙○○○受有頭部受傷併腦震盪、
    臉部撕裂傷、右脛骨及腓骨開放性骨折、左脛骨及腓骨骨折等傷害。
二、案經乙○○、丙○○○告訴及苗栗縣警察局大湖分局報請臺灣苗栗地方法院檢察
    署檢察官偵查起訴。
    理  由
一、被告甲○○於本院審理中經合法傳喚，無正當理由未到庭。惟據其於偵查中對於
    右揭時地因煞車失靈而與告訴人乙○○、丙○○○發生車禍等情固坦承不諱，惟
    矢口否認有何過失犯行，辯稱：伊有減速踩煞車，因煞車失靈才追撞前車，伊之
    前有向老闆陳條魁反應煞車有問題，但不清楚老闆有沒有修理云云。惟查：（一
    ）右揭事實業據告訴人乙○○、丙○○○於偵查中指訴綦詳，並有道路交通事故
    調查報告表一紙、沙鹿童綜合醫院八十八年七月二十日及同年月二十八日分別就
    丙○○○、乙○○受有右揭傷害之診斷證明書各一紙及現場照片五幀附卷可資佐
    證。（二）次按車輛行車前，駕駛人應注意詳細檢查煞車確實有效，道路交通安
    全規則第八十九條第一款著有明文。查被告為從事駕駛業務之人，就此攸關車輛
    是否得安全行駛之重要事項，理應較一般常人更應注意，以確保行車安全，且依
    其情形，又無不能注意之情事，竟疏於注意，於行車前疏未檢查該營業用大貨車
    之煞車有無故障，而徒以其事前曾向老闆反應乙節置辯，自仍無解其因疏未注意
    而應負之過失責任。（三）末查本件告訴人乙○○、丙○○○確係因被告甲○○
    駕駛車輛煞車不靈而受有右揭傷害，有前揭診斷證明書二紙在卷可稽，故被告過
    失行為與告訴人等之受傷間，具有相當因果關係。從而被告所辯無過失云云，顯
    不足採，本件事證明確，被告業務過失傷害罪行應堪認定。
二、被告以駕駛營業用大貨車為業，因過失行為致告訴人等受傷，核其所為，係犯刑
    法第二百八十四條第二項前段之業務過失傷害罪。被告以一過失行為，同時致使
    告訴人乙○○、丙○○○二人分別受有前揭傷害，為同種之想像競合犯，應依刑
    法第五十五條前段之規定，從一重論處業務過失傷害罪。爰審酌被告就本件事故
    之過失程度、告訴人所受傷害情形及被告犯罪後避不出面不肯與告訴人和解態度
    不佳等一切情狀，量處如主文所示之刑，並諭知易科罰金之折算標準，以示懲儆
    。
三、被告經合法傳喚無正當理由不到庭，爰不待其陳述逕行判決。
據上論斷，應依刑事訴訟法第二百九十九條第一項前段、第三百零六條，刑法第二百
八十四條第二項前段、第五十五條、第四十一條，罰金罰鍰提高標準條例第一條前段
、第二條，判決如主文。
本案經檢察官黃智勇到庭執行職務。
中      華      民      國      八十九  年       五     月   二十三     日
                                      臺灣苗栗地方法院刑事庭
                                          法  官  吳  炳  桂
右正本證明與原本無異。
如不服本判決應於送達後十日內向本院提出上訴狀。
                                          書記官  黃  秀  娟
中      華      民      國      八十九  年       五     月   二十三     日
附錄本判決論罪科法條：
刑法第二百八十四條第二項：
從事業務之人，因業務上之過失傷害人者，處一年以下有期徒刑、拘役或一千元以下
罰金，致重傷者，處三年以下有期徒刑、拘役或二千元以下罰金。


司法院資訊處製作；財團法人民間司法改革基金會備份。
